【裁判字號】    95,訴,519
【裁判日期】    950731
【裁判案由】    毒品危害防制條例
【裁判全文】
臺灣基隆地方法院刑事判決               95年度訴字第519號
公  訴  人  臺灣基隆地方法院檢察署檢察官
被      告  乙○○
上列被告因違反毒品危害防制條例案件，經檢察官提起公訴（95
年度毒偵字第1019號），被告為有罪之陳述，本院合議庭裁定由
受命法官獨任以簡式審判程序進行審理，並判決如下：
    主  文
乙○○連續施用第一級毒品，累犯，處有期徒刑柒月，扣案海洛
因壹包（毛重零點貳伍克、淨重零點壹公克）沒收銷燬之。
    事  實
一、乙○○前因2次施用第一、二級毒品案件，經觀察、勒戒後
    ，均認無繼續施用毒品之傾向，由臺灣基隆地方法院檢察署
    檢察官分別於民國89年10月7日及91年1月8日，以89年度毒
    偵字第1851號及90年度毒偵字第1784號為不起訴處分確定後
    ，復因施用第一級毒品案件，經裁定強制戒治，由臺灣基隆
    地方法院檢察署檢察官提起公訴，於93年2月20日，經本院
    以92年訴字第519號判處有期徒刑6月確定，甫於93年4月9日
    執行完畢，強制戒治於93年6月3日因法律修正報結，詎其觀
    察勒戒執行完畢5年內，猶不知悔改，復基於施用第一級毒
    品之概括犯意，自95年3月初某日起至同年5月6日凌晨3時許
    止，將海洛因摻入注射針筒方式，以3至5天1次頻率，連續
    在基隆市○○區○○路205巷6號5樓住處，施用第一級毒品
    海洛因，嗣於95年5月6日下午4時40分許，在基隆市○○○
    路、東美二街口為警查獲，並扣得第一級毒品海洛因1包（
    毛重0.25公克、淨重0.10公克）。
二、案經基隆市警察局第二分局報告臺灣基隆地方法院檢察署檢
    察官偵查起訴。
    理  由
壹、程序事項
    查本件被告乙○○所犯者非為死刑、無期徒刑、最輕本刑為
    3 年以上有期徒刑之罪或高等法院管轄第一審案件，其於準
    備程序進行中，先就被訴事實為有罪之陳述，經告知其簡式
    審判程序之旨，並聽取公訴人、被告之意見後，本院業已依
    刑事訴訟法第273條之1第1項之規定，裁定由受命法官獨任
    以簡式審判程序進行本案之審理。
貳、實體事項
一、前揭事實業據被告於警詢、檢察官偵訊時、本院審理時均坦
    承不諱，並有扣案之第一級毒品海洛因1包（毛重0.25公克
    、淨重0.10公克）足資佐證。而被告於95年5月6日18時35分
    為警查獲後所採集之尿液檢體，經送請昭信科技顧問股份有
    限公司檢驗，結果呈海洛因之嗎啡陽性反應（由於海洛因在
    人體內會代謝成嗎啡，因此涉嫌海洛因之吸食者，係檢驗其
    尿液中之嗎啡反應），有該公司95年5月25日濫用藥物尿液
    檢驗報告1紙附卷可稽，足見被告自白施用第一級毒品海洛
    因之情節，與事實相符，應可採信。此外，復有不起訴處分
    書、起訴書、判決書及刑案資料查註紀錄表附卷足參，其事
    證明確，應依法論科。
二、論罪科刑：
(一)、查海洛因係毒品危害防制條例所列管之第一級毒品，此為該
    條例第2條第2項第1款所明定；又犯毒品危害防制條例第10
    條施用毒品之罪者，檢察官應聲請法院裁定，令被告入勒戒
    處所觀察、勒戒，經觀察、勒戒後，無繼續施用毒品之傾向
    者，應即釋放，並由檢察官為不起訴處分，有繼續施用毒品
    之傾向者，則由檢察官先聲請法院裁定令入戒治處所施以強
    制戒治，俟強制戒治期滿，再行釋放，並由檢察官為不起訴
    處分；而依前開規定觀察勒戒或強制戒治執行完畢釋放後，
    5年內再犯施用毒品之罪者，檢察官應依法追訴，毒品危害
    防制條例第20條第1項、第2項、第23條第2項分別定有明文
    。
(二)、又被告行為後，刑法第56條連續犯之規定，業於94年1月7日
    修正公布刪除，並於95年7月1日施行，則被告之犯行，因行
    為後新法業已刪除連續犯之規定，此刪除雖非犯罪構成要件
    之變更，但顯已影響行為人刑罰之法律效果，自屬法律有變
    更，依新法第2條第1項規定，比較新、舊法結果，仍應適用
    較有利於被告之行為時法律即舊法論以連續犯（最高法院95
    年第8次刑事庭會議決議參照）。
(三)、核被告所為，係犯毒品危害防制條例第10條第1項之施用第
    一級毒品罪。被告持有第一級毒品海洛因之低度行為，應為
    施用毒品之高度行為所吸收，均不另論罪。被告多次施用第
    一級毒品行為，時間緊接，犯罪構成要件相同，顯係基於概
    括犯意為之，應論以連續犯，並依修正前刑法第56條規定，
    加重其刑。查被告前曾受如事實欄所載有期徒刑之執行，此
    有臺灣高等法院被告前案紀錄表附卷可考，其於有期徒刑執
    行完畢後5年以內，再犯本件最重本刑為有期徒刑以上之刑
    之罪，為累犯，應遞予加重其刑。按被告於5年以內再故意
    犯本件有期徒刑以上之罪，不論依修正前之刑法第47條，或
    修正後之刑法第47條第1項之規定，均構成累犯，對被告而
    言並無有利或不利之情形，自不生新舊法比較之問題，應逕
    依修正前之刑法第47條，論以累犯，並加重其刑。本院審酌
    被告犯罪之動機、吸食頻率、曾有多次施用毒品之前科仍不
    知戒除，惟犯罪後坦承犯行、態度良好，且所犯之施用毒品
    犯行乃戕害自己身心健康，並未危及他人等一切情狀，量處
    如主文所示之刑。
(四)、扣案之海洛因1包（毛重0.25公克、淨重0.10公克），此有
    95年6月2日調科壹字第320003791號法務部調查局鑑定通知
    書可稽，依毒品危害防制條例第18條規定，不問屬於犯人與
    否，沒收銷燬之。
據上論斷，應依刑事訴訟法第273條之1第1項、第299條第1項前
段，毒品危害防制條例第10條第1項、第18條第1項，刑法第11條
前段、第2條1項、修正前刑法第47條、修正前刑法第56條，判決
如主文。
本案經檢察官甲○○到庭執行職務。
中    華    民    國    95    年    7     月    31    日
                  刑事第二庭法  官  陳伯厚
以上正本證明與原本無異。
對於本件判決如有不服，應於收受送達後10日內，向本院提出上
訴書狀，上訴於臺灣高等法院，並按他造當事人之人數附具繕本。
中    華    民    國    95    年    8     月    1     日
                            書記官  明祖斌
附錄論罪法條：
毒品危害防制條例第10條第1項
施用第一級毒品者，處 6 月以上 5 年以下有期徒刑。


司法院資訊處製作；財團法人民間司法改革基金會備份。
